臺灣板橋地方法院刑事判決　　　　　　　93年度重訴字第25號
公　訴　人　臺灣板橋地方法院檢察署檢察官
被　　　告　甲○○
選任辯護人　粘舜權律師
上列被告因違反毒品危害防制條例等案件，經檢察官提起公訴（
93年度偵字第11609 號）及移送併案審理（93年度偵字第12713
號），本院判決如下：
    主  文
甲○○共同運輸第一級毒品，處無期徒刑，褫奪公權終身。
扣案之第一級毒品海洛因拾包，合計淨重貳佰肆拾陸點伍公克（
其中伍包淨重壹佰貳拾貳點玖陸公克，純度百分之捌拾伍點貳捌
，純質淨重壹佰零肆點捌陸公克；另伍包驗餘淨重壹佰貳拾參點
伍肆公克，純度百分之捌拾貳點陸肆，純質淨重壹佰零貳點零玖
公克）均沒收銷燬；另扣案之保險套拾個（其中伍個空包裝重貳
拾柒點柒貳公克，另保險套伍個空包裝重拾肆點柒參公克）均沒
收。
   事  實
一、甲○○前與乙○○（另案經臺灣高等法院93年度上訴字第13
    10號以共同運輸第一級毒品，判處有期徒刑15年，褫奪公權
    8 年，並經最高法院93年度台上字第5335號判決駁回乙○○
    之上訴而告確定）因一起開聯結車而認識；丙○○（另案經
    臺灣高等法院93年度上訴字第1312號以共同運輸第一級毒品
    ，判處有期徒刑10年，褫奪公權5 年確定）與乙○○係鄰居
    關係，原在桃園縣大園工業區上班，並另在泰國開設餐飲店
    ，通曉泰語，嗣經乙○○介紹認識甲○○。甲○○原有自泰
    國攜毒入境之計畫，自民國92年12月12日前5 、6 日起，即
    邀約乙○○在臺北縣土城市亞太量販店之停車場見面，並由
    甲○○在其小客車上向乙○○、丙○○二人提議與其本人可
    一同前往泰國，以將第一級毒品海洛因分裝於保險套內再塞
    入肛門之方式逃避檢查，夾帶海洛因回國，甲○○並向乙○○說明在泰國購買一塊長方形的海洛因約需新台幣（下同）
    10 萬8千元，重約9 兩3 ，可以切成9 塊、用刀片修成圓形
    後，再將碎屑合在一起，共可分裝為15粒，其中9 粒較小，
    其餘6 粒較大，一人可塞3 粒小的、2 粒大的，共可以肛門
    夾帶5 粒保險套包裝之第一級毒品海洛因，故需三人一同前
    往，事成之後帶回一兩毒品可得3 萬元之報酬，若事發被捕
    ，只要辯稱是要帶回國供自己施用，如此便不會被判刑太重
    等語。丙○○於92年12月8 、9 日下班後亦曾至前開地點參
    與討論二次，同意參加運毒回國之計劃，並與乙○○、甲○○確認其本人可以於92年12月12日至同年月17日請假出國。
    三人乃共同基於運輸及私運管制進口物品即第一級毒品海洛
    因入境之犯意聯絡（起訴書原載甲○○係教唆乙○○及丙○○犯罪，惟公訴人已當庭更正甲○○與乙○○、丙○○均為
    共同正犯），由甲○○指示乙○○、丙○○二人先於92年12
    月12日出境至泰國，其本人嗣後再前往泰國會合。乙○○即
    依指示於同年12月8 日至中華航空公司（下稱華航）以刷卡
    方式購買其本人及丙○○由台北至曼谷之來回機票二張。甲○○並於同年12月9 日中午要求乙○○載其本人至桃園處理
    修車事宜，回程中其本人交付乙○○13萬元，言明其中10萬
    元係委託高、許二人攜往泰國作為購毒之資金，另3 萬元係
    供高、許二人購買至泰國之機票所需。另於同年12月12日下
    午3 時許，甲○○又約乙○○於三號國道土城交流道下見面
    ，由其本人交付乙○○2 萬元，言明係供高、許二人至泰國
    食宿等雜費。
二、至同年12月12日晚間，乙○○、丙○○即各自攜帶前開由甲○○交付之購毒資金5 萬元，一同自桃園中正國際機場（下
    稱中正機場）搭乘華航CI065 號班機出境前往泰國曼谷，到
    達曼谷後丙○○即前往其經營之餐飲店住宿，乙○○則下榻
    附近不知名之飯店，於同年月14日，許、高二人再至泰國曼
    谷「素坤逸」路上某不知名黑市銀樓將渠等所攜帶之購毒資
    金10萬元兌換為泰銖116,600 元。甲○○則於同年12月13日
    ，偕同不知情之妻侯林碧珠自中正機場搭乘華航CI 695號班
    機出境前往泰國曼谷，另行下榻於不同之飯店。嗣甲○○夫
    婦與乙○○、丙○○相約於同年12月15日中午至泰國曼谷機
    場集合，由甲○○出資購買曼谷往清萊之機票，四人乃共同
    搭機赴泰國清萊，再自泰國清萊坐車前往位於泰國與緬甸邊
    境附近之美賽，晚上投宿於泰國美賽之皇宮賓館，翌日即同
    年12月16日早上，甲○○夫婦與乙○○、丙○○前往泰、緬
    邊境檢查站，先由高、許二人通過檢查站，再由甲○○夫婦
    通過檢查站，分批進入緬甸境內不知名之地點。並由甲○○
    連絡不詳姓名年籍、綽號「阿省」（下稱「阿省」）之泰國
    成年男子駕車前來搭載渠等四人，半路上並由另一不詳姓名
    年籍之泰國成年男子將丙○○接往他處。嗣甲○○夫婦與乙○○被「阿省」載到緬甸某不知名之汽車旅館，候伯山夫婦
    與乙○○被安排於不同之二個房間休息，由甲○○外出向不
    知名之毒販購得包裝於保險套內之第一級毒品海洛因10粒後
    （交易金額不詳），至乙○○房間內交付其中5 粒海洛因（
    驗餘淨重122.96公克，純度百分之85.28 ，純質淨重104.86
    公克）予乙○○，指示乙○○塞於肛門內；乙○○藏放完畢
    後即前往甲○○夫婦休息之房間佯與侯林碧珠聊天，俾便甲○○藉詞躲入乙○○房間內將另5 粒海洛因（詳細重量不詳
    ）塞入肛門。另一方面，丙○○由另一不知名泰國男子載至
    緬甸境內另一不知名之飯店，由丙○○依甲○○之電話指示
    交付購毒價金（確實金額不詳）與該泰國男子，該泰國男子
    則交付丙○○包裝於保險套之海洛因5 粒（驗餘淨重123.54
    公克，純度百分之82 .64 ， 純質淨重102.09公克），並指
    示丙○○塞入肛門之中。嗣「阿省」再駕車搭載甲○○夫婦
    及乙○○，並於半路接丙○○上車後，駛至泰緬邊境檢查站
    附近讓甲○○等四人下車。甲○○等四人即於緬甸邊境市集
    遊玩一、二小時，待甲○○、乙○○、丙○○三人確定藏放
    於肛門之海洛因無異狀後，高、許二人即先行夾帶毒品海洛
    因於肛門內通過檢查站，稍後甲○○再以相同方式夾帶海洛
    因偕同其不知情之妻候林碧珠通過檢查站，回到泰國美賽，
    嗣於同年12月16日下午4 時前，甲○○夫婦和高、許等四人
    均回到皇宮賓館（起訴書原載甲○○、乙○○及丙○○等三
    人係於泰國清萊購買海洛因，惟公訴人已當庭更正為該三人
    係進入緬甸境內購買海洛因）。
三、乙○○、丙○○二人自緬甸夾帶毒品過境至泰國美賽後，即
    搭車前往泰國清萊，因無法購得清萊飛曼谷之機票，乃先由
    清萊搭機至泰國清邁，再由清邁轉機至曼谷，於同年12月16
    日晚間11時許回到先前於曼谷投宿之處所，將肛門中由保險
    套包裝之海洛因排出。翌日即同年12月17日，乙○○至曼谷
    投宿處附近之藥房購買5 盒保險套（每盒3 個、共15個），
    將高、許二人所排出之海洛因共10個以新的保險套重新包裝
    ，並於當日下午搭機返國前，由高、許二人在乙○○投宿之
    房間內，一人分取5 粒重新包裝之海洛因塞入肛門，再於同
    日下午3 時許退房前往泰國曼谷機場，搭乘華航CI696 號班
    機於當晚10時30分許抵達中正機場，將上開毒品輸入我國境
    內。嗣於通關時，因法務部調查局高雄市調查處人員已於事
    前接獲線報，而向臺灣桃園地方法院檢察署檢察官申請取得
    鑑定許可書，待乙○○、丙○○入境後立即將之逮捕，並帶
    往敏盛綜合醫院大園分院進行Ｘ光檢查，而順利自其二人肛
    門內取出前開毒品共10粒及包裝毒品之保險套10個（其中乙○○肛門內保險套5 個空包裝重27.72 公克；丙○○肛門內
    保險套5 個空包裝重14.73 公克），因而查獲。
四、乙○○、丙○○於前開時、地被查獲時，甲○○、侯林碧珠
    夫婦仍在泰國，嗣甲○○因知高、許二人運毒入境臺灣之事
    跡敗露，乃放棄夾帶毒品回國之計劃，而將其本人所分得之
    海洛因5 粒丟棄滅失於泰國，並於同年月19日偕同侯林碧珠
    自泰國曼谷搭乘華航CI696 號班機機返回中正機場而未被查
    獲。嗣乙○○、丙○○分別在臺灣高等法院93年度上訴字第
    1310號、93年度上訴字第1312號案件審理中，供出甲○○前
    開共同運輸及私運管制進口物品即第一級毒品海洛因入境之
    犯行，因而查知上情。
五、案經臺灣高等法院告發由臺灣臺北地方法院檢察署檢察官移
    （移送併案審理部分與起訴部分為同一犯罪事實）。
    理  由
一、被告甲○○之供述與辯解：
    訊據被告甲○○固坦承：其本人於92年12月間曾與乙○○、
    丙○○相約至泰國，並由高、許二人於同年月12日先行前往
    泰國曼谷，其本人與妻侯林碧珠於隔日即同年月13日再前往
    泰國曼谷，四人並相約於同年月15日前住泰國清萊，於同年
    月16日經由泰國美賽入境緬甸，在緬甸時有不知名之男子開
    車來接其等四人，半路上丙○○被另外一名男子接走，其夫
    婦二人與乙○○則被接至一家旅館，嗣該不知名之人又載其
    夫婦二人及乙○○返回泰緬邊境，途中接回丙○○。同日下
    午其四人又從緬甸返回泰國美賽，高、許二人先行返回曼谷
    並於同年月17日返國，其夫婦二人則係於同年月19日才搭機
    返國等情。惟辯稱：其本人只是要帶太太去泰國玩，因為丙○○會說泰語，所以才約許、高二人一起到清萊去玩，其他
    時間都是各玩各的；在緬甸境內時，其本人和乙○○被帶到
    一家不知名的旅館，其本人有看到乙○○和不知名之人行跡
    可疑，乙○○有要求他幫忙帶一包，其本人說來路不明的東
    西不能買而拒絕之，事後高、許二人先行返回曼谷再搭機返
    台，其夫婦並沒有同行，其本人完全不知道許、高二人是去
    買毒品；可能是許、高二人被抓後懷疑是其本人告密，且為
    圖減刑，才共同作偽證要拖其本人下水，其本人是無罪的云
    云。
二、認定犯罪事實所憑之證據及理由：
（一）查獲物品及其鑑驗：
      本件扣案毒品係同案共犯乙○○、丙○○於92年12月17日
      在泰國曼谷重新包裝後，逐一藏於肛門內，搭乘華航CI69
      6 號班機，自泰國返回臺灣，於當晚10時30分抵達中正機
      場通關時，為調查局人員會同機場人員、關稅局人員在入
      境檢查台先對渠等二人進行搜身及檢查隨身攜帶物品查無
      所獲後，再出示向檢察官申請取得之鑑定許可書，帶往敏
      盛綜合醫院大園分院進行Ｘ光檢查，始分別自同案共犯乙○○、丙○○二人之肛門內取出一節，業經乙○○、丙○○二人坦承不諱，並有乙○○及丙○○之航空警察局查獲
      涉嫌毒品危害防制條例毒品初步鑑驗報告單、入出境查詢
      結果、臺灣桃園地方法院檢察署鑑定許可書、敏盛綜合醫
      院大園分院診斷證明書、法務部調查局桃園調查站扣押筆
      錄、夾帶海洛因之照片（見臺灣桃園地方法院檢察署【下
      稱桃園地檢署】92年度偵字第19262 號偵查卷第12頁至18
      頁、同署92年度偵字第19263 號偵查卷第12頁至18頁）、
      財政部台北關稅局扣押貨品、運輸工具收據及搜索筆錄（
      見臺灣桃園地方法院【下稱桃園地院】92年度訴字第18
      57 號 卷第二宗第179 頁）、於敏盛綜合醫院大園分院取
      出之扣案物之現場照片二張（見同上桃園地院卷第二宗第
      175 、1 76頁）等在卷可稽。又經自共犯乙○○、丙○○
      二人肛門取出之各5 包以保險套包裝之扣案物品，經分別
      質譜儀法鑑定結果，均確認係第一級毒品海洛因，其中乙○○夾帶海洛因部分，驗餘淨重122.96公克，純度百分之
      85.28 ，純質淨重104.86公克，包裝重27.72 公克；另丙○○夾帶海洛因部分，驗餘淨重123.54公克，純度百分之
      82.64 ，純質淨重102.09公克，外包裝重14.73 公克，此
      有該局93年1 月20日調科壹字第080007202 號鑑定通知書
      及該局93年1 月20日調科壹字第080007201 號鑑定通知書
      各一紙在卷可考（見桃園地院92年度訴字第1854號卷第一
      宗第91頁、同院92年度訴字第1853號卷第37頁），是乙○○、丙○○於右揭時間將扣案之第一級毒品海洛因自泰國
      運入台灣之事實，至為明確。
（二）查獲毒品海洛因係被告甲○○與乙○○、丙○○等三人共
      謀自泰國運輸入境之認定：
  １、查被告甲○○與乙○○為舊識，乙○○與丙○○係鄰居，
      經乙○○居間介紹侯、許二人認識，於92年12月12日前5
      、6 日起甲○○邀乙○○、丙○○數次於臺北縣土城市亞
      太量販店停車場見面，共同商議三人一同前往泰國以塞肛
      方式運輸毒品海洛因入境，甲○○並允諾高、許二人事成
      後給予每兩3 萬元左右之報酬。甲○○又指示高、許二人
      先於同年12月12日晚間搭機出境前往泰國曼谷；甲○○及
      其不知情之妻侯林碧珠則於翌日即同年月13日搭機出境前
      往泰國曼谷；甲○○並與高、許二人相約於同年月15日由
      泰國曼谷搭機赴泰國清萊，再自泰國清萊坐車到泰國美賽
      並投宿該地之皇宮賓館，隔日即同年月16日早上甲○○夫
      婦及高、許二人再前往泰緬邊境檢查站分批過站抵達緬甸
      某不知名地點，由甲○○連絡不詳姓名年籍之泰國成年男
      子「阿省」前來接送，甲○○夫婦及乙○○被載往某不知
      名之旅館，由甲○○購買海洛因10粒，由侯、高二人各分
      5 粒塞入肛門；丙○○則半途被載往另一不知名之旅館，
      依甲○○電話指示購買5 粒海洛因塞入肛門，甲○○等三
      人於同日下午一同夾帶海洛因回泰國美賽。甲○○再指示
      侯、高二人先行返回曼谷，排出塞於肛門之海洛因，於隔
      日即同年月17日再重新包裝由高、許二人塞入肛門，搭機
      返國夾帶入境，而遭查獲；甲○○於泰國知悉高、許二人
      運毒入境臺灣之事跡敗露，即將其所分得之5 粒海洛因丟
      棄滅失，於同年月19日再偕其妻侯林碧珠搭機返國，未於
      當場被查獲等情。有下列證據可證：
      (1)證人即共犯乙○○於桃園地院93年度訴字第1854號毒品
        危害防制條例案件，93年3 月8 日審理時供承：我有去
        清萊，也有過邊界，是那個交易的人開車來載我們去汽
        車旅館，把我們一個人分一個房間（見該卷第二宗第16
        1 頁）；於移審至臺灣高等法院（下稱高院）時供承：
        「帶我去的人（即指甲○○）機票存根在我那裡，我們
        是從泰國到緬甸去買毒品」（見高院93年上訴字第1310
        號卷第71、72頁）；嗣於高院93年上訴字第1310號毒品
        危害防制條例案件準備程序中供稱：「我只是幫甲○○
        帶進來的，是甲○○買的毒品，請我幫忙帶回來」、「
        當時甲○○是在泰國買一塊海洛因，再分成三塊，我帶
        回來的是一塊的海洛因，（另）一塊海洛因是由丙○○
        帶回臺灣，也有被警察查獲... 至於甲○○是過幾天才
        要回臺灣，所以沒有被查獲」、「我在原審法院不敢檢
        舉甲○○，因他知道我家的住址，也是組織首腦，並有
        槍械，我怕被報復，所以沒有完全陳述事實」（見該卷
        第37、38頁）；嗣於同案審理時供明：「甲○○有帶我
        與丙○○一起去泰國，我們三個人並一起帶毒品回臺灣
        ，我跟甲○○同事過，且我有機票存根可以證明... 」
        等語在卷（見同上卷第72頁）；又於本院審理中結證稱
        ：在臺灣時甲○○就有約我及丙○○到臺北縣土城市亞
        太量販店停車場，在甲○○的車上見面，甲○○要求我
        與丙○○幫忙到泰國帶毒品，說將毒品放在保險套內再
        放置到肛門內帶回國... 甲○○有問我及丙○○何時有
        空，因丙○○在上班，依公司規定只能在92年12月12日
        至同年月17日請假，甲○○就先叫我及丙○○先到泰國
        等他... 甲○○在同年月9 日有拿13萬元給我，其中3
        萬元是買機票的錢，10萬元甲○○叫我及丙○○先帶去
        泰國，我有打電話給丙○○說拿錢這件事... 到了同年
        月12日下午3 時甲○○又打電話給我，約我在土城交流
        道見面，拿了2 萬元給我，其中1 萬元給我，1 萬元給
        丙○○，說這2 萬元是給我及丙○○到泰國的費用...
        甲○○說他幫他太太辦好手續就會到泰國... 當天（即
        9 2 年12月12日）我和丙○○從桃園直飛曼谷... 機票
        是我刷卡買的...92 年12月14日當時在泰國，丙○○有
        聯絡甲○○，之後就相約15日要到緬甸買毒品，14日當
        天我與丙○○去泰國黑市換泰幣，換了11萬6 千6 百元
        泰幣...15 日中午我們與甲○○夫婦在曼谷機場見面，
        甲○○就拿錢叫丙○○去買4 張曼谷到清萊的機票，因
        為丙○○懂泰國話，等買到後，我們四人就坐飛機到清
        萊... 到達清萊後，在機場有跟外面等候的司機講，我
        們上車後，就說我們要去美賽... （毒品）是12月16日
        ，在緬甸購買的。我和丙○○、甲○○及甲○○的太太
        四個人一起去，我們在美賽管制站有拿
        辦理通往緬甸的通行證，拿到通行證過橋到緬甸之後，
        甲○○就打電話給賣主開車來載我們，後來有一個人（
        即阿省）開車來載我們四人，載我們到半路時，又有賣
        毒品的人將丙○○帶走，剩下我與甲○○及甲○○太太
        ，賣主將我們載到汽車旅館，開了2 個房間，我一個人
        一個房間，甲○○夫妻一間房間，賣主叫我們在那裡等
        ，後來甲○○跟賣主出去拿毒品... 過了約一、二十分
        鐘左右，甲○○手上就拿著10個毒品，用一個一個如桌
        球大小用保險套裝好的東西回來，因為在臺灣甲○○就
        有講說要去買毒品，所以我當時知道那是毒品，甲○○
        就拿了5 個給我... 拿給我後，甲○○就回自己房間，
        我就在我自己的房間將毒品塞在肛門內。在之前甲○○
        有告訴我如何將毒品藏放在肛門內，等我裝好之後，我
        再到甲○○的房間內與他太太聊天，甲○○就到我的房
        間去裝毒品塞在肛門內... 因為若沒有裝好，就不能帶
        出檢查站... 裝好之後，賣主又載我們從旅社沿路回來
        ，到了半路丙○○在路邊等我們，後來就跟我一起上來
        了... 當初在臺灣時，甲○○有說一塊海洛因磚要切成
        15塊包裝，1 個人只能裝5 個在肛門內，所以一定要有
        3 個人去才行。後來賣主開車的那人，就載了我們4 人
        回到快到緬甸的檢查站前的地方，放我們下車，我們下
        車後... 在那裡玩了一下子，認為裝在肛門的毒品沒有
        問題... 我就跟丙○○先行通過檢查站... 先回到昨天
        所住的飯店，因為飯店就在那個橋的旁邊，用走路約五
        、六十公尺就到了，飯店名稱就皇宮飯店（應為皇宮賓
        館），等過沒有多久，甲○○與他太太也回到飯店了，
        到達下午4 點多時，我與丙○○去買回泰國曼谷的機票
        ，結果買不到... 到清萊機場等候也沒有補到機位，結
        果我與丙○○又從清萊機場搭飛機坐到清邁，從清邁搭
        飛機回到曼谷，時間已經是16日晚上11點多了。回到旅
        社時，我就將藏放在肛門的毒品排放出來，丙○○也將
        排放出來的毒品拿到我的房間藏放，隔天我就將包裝的
        毒品換新的保險套，因為我有到飯店旁的西藥房購買新
        的保險套... 總共買了5 盒，因為一盒有3 個保險套，
        回到房間後，我就將毒品拿來一個一個裝入保險套內..
        . 等到17日下午要坐飛機前，我與丙○○就在我的房間
        內廁所，將毒品藏入肛門內，我們一人裝入5 個用保險
        套包裝的毒品塞入肛門，後來在飯店房間休息一下，約
        下午三點退房，就前往機場了。當時只有我與丙○○到
        泰國曼谷機場，當時甲○○有跟我講說要陪他太太在曼
        谷多停留兩天才會回來臺灣，然後我與丙○○是搭乘下
        午5 點多的飛機從泰國曼谷回中正機場，等到達之後，
        調查局人員就在出境門口等我們了。... 事實就是甲○○去買毒品，叫我與丙○○到緬甸將毒品帶回臺灣的，
        各等語明確（見本院卷第106 、107 、109- 116、121
        頁）。
      (2)上開證人乙○○之證言，核與證人即另一共犯丙○○下
        列證言相互吻合：丙○○於桃園地院92年度訴字第1854
        號毒品危害防制條例案件審理證稱：「被告乙○○他知
        道我在泰國有一家店，他就問我何時有空過去泰國？經
        過我自己與上班的公司接洽，知道星期六放假，所以決
        定在十二日去泰國買海洛因，我二人就在十二月八日一
        起去購買機票，機票錢由乙○○刷卡，我買六千多，乙○○買多少沒印象，被告乙○○在出國前之十二月九日
        （八日買機票）打電話給我，說侯先生有交機票錢給他
        ... 侯先生叫甲○○，是十月份乙○○帶我在外面認識
        的」、「侯先生跟乙○○說，他現在手頭不方便，幫他
        帶一些回來，可以獲利」、「乙○○當時有在場，他也
        有答應幫侯先生帶，我們在車子裡面」、「侯先生跟乙○○說，他現在手頭不方便，幫他帶一些回來，可以獲
        利」、「乙○○當時有在場，他也有答應幫侯先生帶，
        我們在車子裡面」（見該卷第二宗第239 、241 、242
        頁）；復於高院93年度1310號毒品危害防制條例案件審
        理時證述：「這次我與被告乙○○先出國去泰國，而甲○○夫婦是後來到泰國才會合的... 再帶我們從曼谷到
        清萊（應係經過泰緬邊境檢查站前往緬甸某不知名地點
        ）購買毒品，但購買毒品我們並沒有在場... 甲○○事
        先就有拜託我與被告乙○○一起帶毒品回臺灣... 被告
        乙○○是我的鄰居，是他介紹甲○○給我認識的，因當
        時我缺錢，所以才答應的」等語（見該卷第73、74頁）
        ；又於本院審理時結證稱：「在12月8 日之前甲○○約
        我與乙○○到土城亞太量販店車子所停放的停車場見面
        ，當時甲○○問我何時有空到泰國買毒品.. .12 日 我
        與乙○○兩人去泰國的...12 月15日甲○○打電話給我
        ，與他一起到曼谷機場，同行的人有甲○○太太加我與
        乙○○等四人，一起到機場搭飛機到清萊，由清萊坐轎
        車到美賽，然後就住在美賽的飯店，等到隔天早上，我
        們四人一起過境到緬甸，甲○○就接洽泰國人，那泰國
        人是賣毒品的人，那個泰國人就是「小省」（即「阿省
        」），他是男的，年約30歲左右... 然後小省開車來載
        我們，到了半路我就被另外一個泰國人帶到飯店了，我
        到了飯店之後，那個泰國人就拿了毒品給我，是用保險
        套裝起來的，形狀為半橢圓形，共五粒。是他教我把毒
        品塞入肛門的，就叫我蹲下擠進去，由我自己塞入肛門
        的... 當時甲○○有打電話給我說叫我拿一定金額的錢
        給泰國人，我確實有拿錢給那位載我的泰國人。」等語
        綦詳（見本院卷第128 、131-133 、143 頁）。
      (3)此外，並有被告甲○○及其妻侯林碧珠、證人乙○○、
        丙○○入出境查詢結果（見桃園地院92年偵字第19262
        號卷第11頁、92年偵字第19263 號卷第12頁、高院93年
        上訴字第1310號卷第97頁、93年重訴字第25號第14頁）
        ，及92年12月15日乙○○、侯林碧珠由泰國曼谷搭機赴
        清萊機票存根（見高院93年上訴字第1310號卷第84、85
        頁）、93年12月16日乙○○自清萊赴清邁機票存根（見
        高院93年上訴字第1310號卷第86頁）、92年12月16日乙○○、丙○○自清邁返回泰國曼谷機票存根（見高院93
        年上訴字第1310號卷第87、88頁），暨上開扣案之毒品
        海洛因可稽，是被告甲○○與乙○○、丙○○因貪圖不
        法利益運輸毒品海洛因入境之犯行，堪以認定。
　２、證人乙○○、丙○○證言前後反覆之憑信性：
      高、許二人於桃園地檢署檢察官偵訊及桃園地院92年訴字
      第1853號、1854號審理中原供稱：彼二人自泰國攜帶毒品
      海洛因入境，是為供自已施用，與甲○○無關云云。但高
      、許二人於高院92年上訴第1310號、1312號案件中改稱彼
      二人係受甲○○之指示至泰國並過境緬甸夾帶毒品海洛因
      回國等語，前後供述並不一致。經查：證人乙○○已於本
      院審理中證稱：「我當時在亞太量販店停車場車上有看到
      甲○○持有手槍... 我認為是真的槍，距離也很近，所以
      我怕他有槍，我若講出來，他可能會對我家人不利，當時
      甲○○也跟我講說只會判幾個月而已，所以在地方法院才
      沒有講出來，後來地方法院判決我無期徒刑，到了高等法
      院我才全部都講出來了... 在土城亞太量販店甲○○有跟
      我說我的腳及脊椎有開過刀有萎縮，被告甲○○也知道這
      件事情，就說若查獲到，就說自己要施用的，會判比較輕
      ... 我和丙○○是分別沒有供出甲○○，並沒有事先串供
      的情形，因為丙○○當時在亞太量販店也有看到甲○○持
      有手槍... 在桃園地院及高等法院都是分別不同的法官審
      理的，所以我沒有與丙○○碰過面」等語，甚為明確。（
      見本院卷第123 至125 頁）核與證人丙○○於本院審理時
      證稱：「因為當時被查獲時，我在調查站的筆錄有坦白陳
      述我是替別人攜帶毒品的，等帶到桃園地檢署偵訊時，乙○○有說不要稱說是幫忙別人攜帶的，要說是自己帶回來
      要自己用的，這樣會判比較輕... 因為在桃園地方法院判
      無期徒刑，我不得不老實說出實情。我講說我是替甲○○
      攜帶毒品的。當時沒有講說替甲○○攜帶毒品也是因為有
      個原因，因為在之前在土城亞太量販店停車場車上有看到
      甲○○在車上有亮出手槍，我也怕家人受到威脅，所以才
      沒有講出實情。」等語（見本院卷第137 頁），完全相符
      。衡諸一般經驗法則，乙○○、丙○○因犯走私毒品之重
      罪，為脫免罪責，自難免於偵查及地方法院審理中為避重
      就輕、圖減罪責之辯詞，而高、許二人既欲辯解彼等走私
      毒品係供自己施用云云，為自圓其說，亦不得不曲詞迴護
      幕後主使之被告甲○○，況甲○○既係主使國際間走私毒
      品之人，其本人持有搶械，足以威脅、恐嚇參與者，亦在
      情理之中。是高、許二人於一審判決無期徒刑後，知法網
      難逃而供出實情，其之後所為之證言自屬較為可信，故渠
      二人前開於偵查及桃園地院中所為臨訟圖卸之詞，自非可
      採。
　３、證人乙○○、丙○○證言相互不符部分之憑信性：
      (1)就甲○○向毒販購毒之金額部分：證人即本案共犯乙○○於高院93年訴字第1310號毒品危害防制條例案件審理
        中雖曾供稱：當時甲○○是在泰國買一塊海洛因，整塊
        海洛因是9 兩3 ，約折合台幣10萬8 千元，再分成3 塊
        ，伊帶回來的是一塊的海洛因，約折合台幣3 萬2 千元
        ，甲○○買一塊海洛因是用泰銖11萬8 千元，還要給泰
        國人佣金1 萬元泰銖及付車費5 千元泰銖，總共約13萬
        3 千元，台幣與泰銖的兌換比例為1 比0.9 ，台幣比較
        大，這都是在我們還沒有出國以前，在亞太量販店停車
        場講好的事情云云。惟上開毒品係被告甲○○在緬甸時
        出面及指示丙○○交付部分價金所購得，甲○○購買毒
        品時被告乙○○並未在場，而丙○○交付價金幾何其本
        人也不復記憶等情，業經許、高二人於本院審理時證稱
        明確，已如前述。況且，證人乙○○於本院審理中另證
        稱：「在高等法院並沒有像審判長詢問的這麼詳細，只
        問我一塊海洛因毒品磚多重，我回答重量約9 兩3 ，這
        是在案發前甲○○跟我講的，甲○○還有提到一塊的價
        錢約10萬8 千元，另外車資5 千元，還有中間人的傭金
        1 萬元，當時高院並沒有詢問我如何包裝，只有問我重
        量，這個9 兩3 ，也是案發之前，甲○○在前開停車場
        跟我講的，所以當時我說分成3 份，意思是指甲○○、
        丙○○與我各攜帶三分之一，一份分成5 粒用保險套裝
        起來。還有我說我攜帶回來的部分，值3 萬2 千元，是
        指一塊海洛因磚總價10萬8 千元除以三份，也就是我的
        量大約是3 萬多元，並不是很準確的計算。」等語（見
        本院卷第145 頁），從而，乙○○首開所供購毒實際價
        格應係聽聞甲○○所言，而非親見，本件乙○○及丙○○應不知全部毒品之實際交易價格一節，堪予認定；而
        本件毒品交易既係由被告甲○○主謀且由其本人親自與
        毒販交涉購買海洛因之事宜，是有關本件扣案毒品之買
        價除不知名之泰國毒販外，自僅被告甲○○本人得以知
        悉，惟被告甲○○於本案既全盤否認其本人有從事本件
        購毒後私運入境之犯行，則扣案之第一級毒品海洛因10
        包之實際購買價格，即無從再加以調查認定，是扣案第
        一級毒品海洛因之價格應屬不詳。
      (2)就高、許二人共同運毒所得報酬數額部分：
        證人即本案共犯於丙○○桃園地院92年度854 號毒品危
        害防制條例案件審理中曾供稱本次運毒費用約為7 、8
        萬元云云（見該卷第二宗第240 頁）；乙○○則於高院
        93年上訴字第1310號毒品危害防制條例案件審理中供稱
        ：甲○○說運送毒品五分之一數量為報酬給伊施用，因
        伊腳部肌肉萎縮，用毒品來止痛（見該卷第37頁）云云
        。惟查：乙○○辯稱走私毒品係供自己施用並非實在一
        節，已認定如前；而證人丙○○於高院同案審理中曾證
        稱：我的筆錄是寫毒品帶入境的代價是7 、8 萬元，但
        我沒有講7 、8 萬元，當時調查員跟我說一般的代價是
        10萬元，我說不是，我說機票的錢是我自己買的，有花
        2 萬元，調查員就說扣掉機票錢2 萬元，代價約7 、8
        萬元，所以在調查筆錄上，調查員就寫帶毒品入境的代
        價7 、8 萬元等語（見該卷第122 頁），是堪認證人丙○○前稱本件運毒之代價為7 、8 萬元等情，並非屬實
        。是本件高、許二人運毒之代價，應以乙○○於高院同
        案審理中及丙○○於本院審理中所稱：私運海洛因1 兩
        可得3 萬元之報酬為可採。（見高院92年度上訴字第13
        10號卷第122 頁、本院卷第129 頁）
      (3)卓姓男子（即卓玉基）與本案之關係：
        證人即本案共犯丙○○於前案調查局詢問、檢察官訊問
        及桃園地院及高院審理中曾供稱：92年12月5 、6 日左
        右，某卓姓男子有叫我幫他帶毒品5 粒，報酬7 、8 萬
        元左右，乙○○也說卓先生好像是侯先生的老大；卓先
        生與甲○○是不同一個人，卓先生約六十歲左右，甲○○約五十幾歲人，他們是同謀，我們認識以後，我才知
        道他們是有同謀關係云云，均稱扣案毒品係卓姓男子（
        即卓玉基）所購買。惟查，證人丙○○於本院另證稱：
        92年10月中旬，乙○○同時介紹我和甲○○及卓先生認
        識，地點是在土城市。我不確定是何人帶何人出來的，
        但我到場時，他們三人都已經在那裡了，然後乙○○說
        要介紹我跟他們認識。後來在聊天中，大概有談到毒品
        的事情，就是說他們對泰國不太熟悉，我從乙○○的口
        中才知道甲○○及卓先生要認識一個瞭解泰國的人，所
        以當時在製作筆錄時，我一時緊張，加上我本身講話不
        太清楚，因為我有大舌頭，所以講話音會跑掉，所以我
        才在調查局調查人員詢問我幫何人攜帶毒品的，我當時
        是說侯先生，但調查人員聽成卓先生，我想當時的確也
        有一位卓先生，認為卓先生與侯先生都一樣，所以我就
        回答是的... 我在偵查中也是按調查局的筆錄回答等語
        （見本院卷第135 、136 、138 頁）。核與證人即共犯
        乙○○於本院證稱：「是調查局人員調查詢問丙○○時
        ，丙○○說是卓先生買的，調查局拿丙○○的筆錄問我
        的，這個卓先生是本件案發之前某日，甲○○知道丙○○在泰國經商，所以在土城市脫線土雞城吃飯，也把卓
        先生、卓太太一起找來吃飯。卓先生與本案毒品案件無
        關... 丙○○就隨便講一個人，好像是要隨便交一個人
        出來，並沒有將真正的事實說出來，要給調查局交代。
        」等情節相符（見本院卷第126 頁）。再徵諸被告甲○○及證人乙○○於高院93年度上訴字第1310號毒品危害
        防制條例案件審理時分別證稱：「（問：卓玉基是否和
        你們一起走私毒品？）甲○○答：沒有，卓玉基以前跟
        我是同事過，卓玉基、卓志偉（即卓玉基之子）跟本案
        無關。乙○○答：這次運輸毒品是證人甲○○跟我與證
        人丙○○講好的，卓玉基跟運輸毒品沒有關係。」等語
        （見該卷第129 頁）以觀，可見本件並無確實證據可以
        證明該卓姓男子即卓玉基就本案與被告甲○○及乙○○
        、丙○○等人間有共同正犯之關係。是證人丙○○前揭
        證稱卓先生係本案運毒共犯一節，尚不足為憑。
　４、被告甲○○辯解及辯護意旨之的論駁：
      (1)本件被告雖辯稱其本人未從事購買及運送海洛因之行為
        ，惟其本人並不否認曾與乙○○、丙○○一同前往泰國
        清萊、美賽，並一同過境到緬甸，被不知名之泰國男子
        接到不知名的旅館，且目睹乙○○與該不知名男子行跡
        可疑，且許、高二人有要求其本人幫忙帶一包，為其所
        拒絕等語（見本院卷第138 、139 、182 、188 頁）。
        查毒品走私為萬國公罪，世界各國對走私毒品者無不處
        以極為嚴厲之刑罰，此為公眾所週知之事實，是國際走
        私毒品之犯罪行為莫不以極為祕密、謹慎之方式行之，
        若被告甲○○非屬走私運毒成員之一，乙○○、丙○○
        豈有干冒犯罪被探知之風險而邀不相干之人同行之理？
        又豈有未於事前說定，即邀不知情之人深入緬甸之購毒
        現場，再詢問甲○○是否要幫忙帶一包毒品之可能？是
        被告所辯全然悖於經驗法則，要無可採。
      (2)被告又辯稱：乙○○、丙○○遭查扣之毒品海洛因各5
        包經鑑定純度不同，而高、許二人所稱渠等所夾帶之海
        洛因係從同一塊海洛因切分出來，其純度應屬相同，是
        高、許二人之證言顯與事實不符云云。惟查，證人丙○○並未證稱扣案毒品海洛因係由同一塊海洛因所切分；
        另證人乙○○雖曾證稱一塊海洛因切成9 塊，削圓後碎
        屑再包成6 塊，共包裝成15份等情節，惟此均係聽聞被
        告甲○○所述，並非其本人所親見（見本院卷第146 頁
        ）。且本件被告及高、許二人於92年12月16日在緬甸境
        內時，是被販毒集團成員「阿省」等人分別帶開，甲○○與乙○○在緬甸某處共取得10粒海洛因，各分5 粒；
        丙○○則係在不同之處所另取得5 粒海洛因等情，均已
        認定如前。是上開15包海洛因既係在不同之地點分別取
        得，則該15粒海洛因即未必係由同一塊海洛因磚所切分
        。從而，本件扣案乙○○及丙○○所夾帶之海洛因既係
        由不同管道取得，其成份純度縱有不同，亦在情理之中
        ，要難據此為被告有利之認定。
      (3)辯護意旨又以：乙○○、丙○○二人就渠二人與被告在
        亞太量販店停車場見面之次數，及彼等四人由泰國美賽
        前往緬甸係一同通過檢查站、或分批通過檢查站等重要
        情節供述均有出入，故高、許二人之證言顯不可採云云
        。惟查，證人乙○○與被告甲○○於土城亞太量販店停
        車場見面之次數甚夥，證人丙○○則僅於下班時間前往
        上開亞太量販店停車場與被告及乙○○見面2 次，並非
        每次都係三人共同見面等情，業據高、許二人證述明確
        並經本院認定如前，是高、許二人與被告在上開亞太量
        販店停車場見面之次數本有不同，彼二人分別依其自身
        經歷而為證言，並無矛盾之處。再者，被告甲○○就其
        夫婦與高、許二人有一同前往泰國美賽，再通過邊境檢
        查站赴緬甸等情節均坦白承認，是被告等四人究係一同
        通過檢查站或係分批通過檢查站，實無關宏旨，況且高
        、許二人於本院審理中最終均陳述係由高、許二人通過
        檢查站後，甲○○夫婦再行通過檢查站（見本院卷第
        143 頁），縱證人丙○○於本院交互詰問程序中曾答稱
        ：「我們四人一起過境到緬甸」云云（見本院卷第133
        頁），亦當屬細節上記憶模糊所致，辯護意旨以證人於
        細節上語意不清之瑕疵遽為推翻證人證言憑信性之推論
        ，當非可採。
（三）綜上所述，本件被告與乙○○、丙○○共同自泰國運輸扣
      案之第一級毒品海洛因入境之犯行，事證明確，堪以認定
      。辯護人聲請再將被告甲○○、證人乙○○、丙○○送請
      測謊鑑定，核無必要，附此敘明。
三、論罪科刑：
（一）查被告行為後，毒品危害防制條例業經修正公布，並於93
      年1 月9 日施行，關於該條例第4 條第1 項之運輸第一級
      毒品部分，其罪刑並未經修正，是修正後之規定，對被告
      並無不利，依刑法第2 條第1 項前段，自應適用修正後之
      毒品危害防制條例之規定。又按本件調查人員係在中正機
      場查獲共犯乙○○、丙○○走私毒品，斯時高、許二人已
      搭機入境我國領域，且已下機進入中正機場內，其私運管
      制物品進口之行為，已經完成，合先敘明。次按海洛因屬
      毒品危害防制條例第2 條第2 項第1 款規定之第一級毒品
      ，非經許可，不得無故販賣、運輸；且係行政院發布之「
      懲治走私條例公告管制物品項目及其數額」甲項第4 款規
      定之毒品，為管制物品。是核被告所為自泰國私運管制進
      口之第一級毒品海洛因入境，係犯毒品危害防制條例第4
      條第1 項之運輸第一級毒品罪及懲治走私條例第2 條第1
      項之私運管制物品進口罪，其一行為同時觸犯上開二罪名
      ，為想像競合犯，應從一重之運輸第一級毒品罪處斷（其
      持有第一級毒品海洛因之低度行為，為運輸之高度行為所
      吸收，不另論罪）。又被告與乙○○、丙○○間就所犯上
      揭運輸第一級毒品罪和懲治走私條例第2 條第1 項之私運
      管制物品進口罪互有犯意聯絡與行為分擔，應論以共同正
      犯。
（二）茲審酌被告並無前科，但其與共犯乙○○、丙○○輸入之
      第一級毒品海洛因之數量高達246.5 公克，純度甚高，一
      旦流入市面，危害國民之健康甚鉅；且被告指示共犯高、
      許二人先行出境前往泰國，又遣該二人先行夾帶毒品回國
      入境闖關，其本人則可視高、許二人是否遭攔截、查獲而
      決定行止，犯罪手法至為巧詐；又其為謀私利，罔顧走私
      毒品所可能造成國民健康及社會治安之危害，且犯後猶飾
      詞否認犯行，態度不佳，殊無悔改之意；及本件復查無證
      據可資認定被告犯罪之際，有何憫恕之處暨其他一切情狀
      ，爰判處被告如主文第一項所示之無期徒刑，併依刑法第
      37 條 第1 項規定宣告褫奪公權終身。
（三）沒收：按關於沒收之諭知，於共犯中之任何一人，均屬從
      刑，基於共同犯罪行為，應由共犯各負全部責任之理論，
      凡必須沒收之物，於共犯之判決均應為沒收之諭知；又沒
      收物之執行完畢與沒收物之不存在，並非一事，因犯罪依
      法必須沒收物，雖已於共犯中之一人確定判決諭知沒收，
      並已執行完畢，對於其他共犯之判決，仍應宣告沒收。（
      最高法院八十八年度台上字第七Ｏ九九號判決、最高法院
      65年度第5 次刑庭總會決議參照）。本件共犯乙○○部分
      經扣案之第一級毒品海洛因5 包（驗餘淨重122.96公克，
      純度百分之85.28 ，純質淨重104.86公克），及共犯丙○○部分經扣案之第一級毒品海洛因5 包（驗餘淨重123.54
      公克，純度百分之82.64 ，純質淨重102.09公克），合計
      淨重246. 5公克，併依修正後之毒品危害防制條例第18條
      第1 項前段之規定宣告沒收銷燬之。另共犯乙○○部分經
      扣案之盛裝扣案毒品之保險套5 個（空包裝重27.72 公克
      ），及共犯丙○○部分經扣案之盛裝扣案毒品之保險套5
      個（重14.73 公克），係用於包裝毒品，防止毒品漏逸，
      以便於攜帶運輸，為供運輸毒品所用之物，雖均因包裝上
      開第一級毒品海洛因而與之密切接觸，然既經鑑定機關就
      之與毒品分別鑑析其重量，有前開鑑驗通知書可憑，足證
      與毒品並無不可析離之關係，當應依修正後之同條例第19
      條第1 項之規定宣告沒收。至被告因本件犯罪尚無所得，
      自無庸對之宣告沒收；至於被告甲○○前揭於泰國取得5
      粒以保險套包裝之第一級毒品海洛因，已因被告知悉同案
      共犯高、許二人運毒入台之事跡敗露，惟恐返台後被捕，
      遂將其自行取得之前揭以保險套裝之5 粒毒品海洛因丟棄
      滅失於泰國，以避免回台入境被捕，因被告顯然已將前揭
      取得5 粒毒品海洛因丟棄滅失，故本院自不得對之宣告沒
      收銷燬，均併予敘明。
據上論斷，應依刑事訴訟法第299 條第1 項前段，修正後之毒品
危害防制條例第4 條第1 項、第18條第1 項前段、第19條第1 項
，懲治走私條例第2 條第1 項、第11條，刑法第11條、第28條、
第2 條第1 項前段、第55條、第37條第1項，判決如主文。
中　　華　　民　　國　　94　　年　　2 　　月　　2 　　日
                  刑事第五庭審判長法  官  陳坤地
                                  法  官  潘長生
                                  法  官  許映鈞
以上正本證明與原本無異。
如不服本判決，應於送達後10日內向本院提出上訴狀（須附繕本
）。
                                  書記官　呂苗澂
中　　華　　民　　國　　94　　年　　2 　　月　　2 　　日
附論罪科刑依據之法條
毒品危害防制條例第4條：
製造、運輸、販賣第一級毒品者，處死刑或無期徒刑；處無期徒
刑者，得併科新臺幣一千萬元以下罰金。
製造、運輸、販賣第二級毒品者，處無期徒刑或七年以上有期徒
刑，得併科新臺幣七百萬元以下罰金。
製造、運輸、販賣第三級毒品者，處五年以上有期徒刑，得併科
新臺幣五百萬元以下罰金。製造、運輸、販賣第四級毒品者，處
三年以上十年以下有期徒刑，得併科新臺幣三百萬元以下罰金。
製造、運輸、販賣專供製造或施用毒品之器具者，處一年以上七
年以下有期徒刑，得併科新臺幣一百萬元以下罰金。
前五項之未遂犯罰之。
懲治走私條例第2條
私運管制物品進口、出口逾公告數額者，處七年以下有期徒刑，
得併科新臺幣三百萬元以下罰金。
以犯前項之罪為常業者，處三年以上十年以下有期徒刑，得併科
新臺幣五百萬元以下罰金。第一項之未遂犯罰之。
第一項所稱管制物品及其數額，由行政院公告之。
